# 请教未入账的共有无形资产问题

提问人：jangyanbo 时间：2013-03-23 20:14:47
甲公司与乙公司为母子公司关系，其中甲公司为母公司，乙公司为子公司， 2010 年甲公司与乙公司签订了一份无形资产转让合同，合同约定甲公司无偿装让专利权给乙公司，在 2011 年乙公司用此专利权对其子公司丙进行投资，评估价值为 280 万元，此专利权在2010 年以前为共有资产且均未在双方的报表上体现。问题一 一公司无偿受让改无形资产的入账价值及乙公司对丙公司的长期投资入账价值是多少，此系列的经济行为对甲乙公司的所得税影响如何确定

回答人：chenyiwei
回复 jangyanbo 的帖子
由于该无形资产原先为双方共有，则乙公司无偿受让的这部分无形资产的入帐价值仅为原先甲公司拥有的这部分份额在 2010 年的公允价值，原先即由乙公司享有的这部分的价值不体现（仍维持原帐面价值基础）。例如，假设原先双方约定按 50 ： 50 比例按份共有，假设 2010年时点上的公允价值为 250 万，则入帐价值为 125 万，并按扣除接受捐赠应缴纳的所得税后的净额计入资本公积。
2011 年的对外投资是对子公司，所以按照不具有商业实质的非货币性资产交换交易处理，长期股权投资成本按原帐面价值 125 万计量。

提问人：jangyanbo 时间：2013-03-31 22:50:52
回复 chenyiwei 的帖子
此 2010 年无偿转让时没有评估此无形资产价值，导致 2010 年子公司受让母公司时没有计量基础，到目前为止如何确认当时（ 2010 年度）的公允价值呢

回答人：chenyiwei
应可参考 2011 年乙公司用此专利权对其子公司丙进行投资时的评估值测算。但如果有明显迹象表明当时的评估值有问题的，则不应作为参考，应重新评估。